臺灣高雄地方法院刑事宣示判決筆錄   100年度審訴字第2169號
公  訴  人  臺灣高雄地方法院檢察署檢察官
被      告  宋泓儒
指定辯護人  本院公設辯護人陳信凱
上列被告因100 年度審訴字第2169號毒品危害防制條例案件，經
檢察官提起公訴（起訴案號：臺灣高雄地方法院檢察署檢察官10
0年度偵字第14890號），經檢察官聲請法院改依協商程序而為判
決，本院合議庭認為適當，裁定由受命法官進行協商判決程序，
於中華民國100年9月20日下午3 時在本院刑事第二十法庭宣示判
決，以代判決書，出席職員如下：
        法  官  林裕凱
        書記官  黃振祐
        通  譯  白祐安
法官起立朗讀判決主文、犯罪事實要旨、處罰條文、附記事項，
及告以上訴限制、期間並提出上訴狀之法院，且諭知記載其內容
：
一、主文：
    宋泓儒施用第一級毒品，累犯，處有期徒刑捌月；又施用第
    二級毒品，累犯，處有期徒刑肆月；又持有第一級毒品，累
    犯，處有期徒刑肆月，扣案之第一級毒品海洛因壹包（含包
    裝袋，驗後淨重零點壹貳肆公克）沒收銷燬之。應執行有期
    徒刑壹年壹月，扣案之第一級毒品海洛因壹包（含包裝袋，
    驗後淨重零點壹貳肆公克）沒收銷燬之。
二、犯罪事實要旨：
    宋泓儒前因竊盜、肅清煙毒條例等案件，經法院分別判處有
    期徒刑1年及3年2月確定，於民國83年8月17日假釋出監後；
    復於假釋期間更犯肅清煙毒條例及麻醉藥品管理條例案件，
    經法院各判處有期徒刑3年4月、10月，經本院85年聲字第69
    0號裁定應執行有期徒刑4年；另經撤銷前開假釋；再犯肅清
    煙毒條例及麻醉藥品安非他命案件，經法院各判處有期徒刑
    3 年5月、6月，經本院85年聲字第1700號裁定應執行有期徒
    刑3年9月，再於85年5月8日入監執行殘刑（有期徒刑2年4月
    20 日）及前開有期徒刑，嗣於90年5月24日假釋出監並付保
    護管束，惟於保護管束期間因施用毒品案件，經本院撤銷上
    開假釋，並以93年度毒聲字第1891號裁定送觀察、勒戒後，
    認有繼續施用毒品之傾向，再以93年度毒聲字第2348號令入
    戒治處所施以強制戒治，於94年6 月16日執行完畢釋放，並
    於同日入監執行上開假釋前所餘殘刑（有期徒刑4年6月4 日
    ），嗣經本院裁定減刑後，於96年7 月16日因縮刑期滿出監
    。又於97年間，因施用毒品案件，經本院分別以97年度審訴
    字第284號、97年度審訴字第739號、97年度審訴字第1999號
    判決判處有期徒刑7月、7月、3月、9月、3 月確定，嗣經本
    院以98年度審聲字第4128號裁定合併定應執行刑為有期徒刑
    2年2月，於99年4月22日縮刑期滿假釋出監，並於99年8月2
    日保護管束期滿未經撤銷假釋而執行完畢。詎宋泓儒猶不知
    悔改及戒除毒癮，復分別基於施用第一、二級毒品之犯意，
    分別於100年3月11日22時45分許為警採尿往前回溯72、96小
    時內之某日時（不含公權力拘束期間），在其高雄市○○區
    ○○路379號11樓之3之住處內，分別以針筒注射之方式，及
    燒烤玻璃球吸食煙霧之方式，施用第一級毒品海洛因與第二
    級毒品甲基安非他命各1 次。宋泓儒另又基於持有第一級毒
    品海洛因之犯意，於100年3月11日22時許，在高雄市前金區
    ○○○路247號「重仁骨科醫院」旁巷子內，以新臺幣2,000
    元之代價，向真實姓名年籍不詳、綽號「阿明」之男子購買
    第一級毒品海洛因1包（驗後淨重為0.124公克）而非法持有
    第一級毒品。嗣於同日22時15分許，宋泓儒甫購得上開第一
    級毒品海洛因未久，在「重仁骨科醫院」前，因其形跡可疑
    ，為警攔檢當場扣得上開第一級毒品海洛因1 包，並經其同
    意採集尿液送驗，鑑驗結果呈可待因、嗎啡及甲基安非他命
    陽性反應，始悉上情。
三、處罰條文：
    毒品危害防制條例第10條第1項、第2項、第11條第1 項、第
    18 條第1項前段，刑法第11條、第47條第1項、第51條第5款
    。
四、附記事項：
    無。
五、協商判決除有刑事訴訟法第455 條之4 第1 項第1 款於本訊
    問程序終結前，被告撤銷協商合意或檢察官撤回協商聲請者
    ；第2 款被告協商之意思非出於自由意志者；第4 款被告所
    犯之罪非第455 條之2 第1 項所定得以協商判決者；第6 款
    被告有其他較重之裁判上一罪之犯罪事實者；第7 款法院認
    應諭知免刑或免訴、不受理者情形之一，及違反同條第2 項
    「法院應於協商合意範圍內為判決；法院為協商判決所科之
    刑，以宣告緩刑或2 年以下有期徒刑、拘役或罰金為限」之
    規定者外，不得上訴。
六、如有前述得上訴情形而不服本判決，得自收受判決（即以本
    宣示判決筆錄代之）送達之日起10日內，向本院提出上訴書
    狀，並應敘述具體理由，如未敘述上訴理由者，應於上訴期
    間屆滿後20日內補提理由書狀於本院（均須按他造當事人之
    人數附繕本）「切勿逕送上級法院」。
中    華    民    國   100    年    9     月    20    日
                  臺灣高雄地方法院刑事第十庭
                              書記官  黃振祐
                              法  官  林裕凱
以上正本證明與原本無異。
本件不得上訴。但有刑事訴訟法第455 條之4 第1 項第1 款、第
2 款、第4 款、第6 款、第7 款所定情形，或協商判決違反同條
第2 項之規定者，應於收受送達後10日內向本院提出上訴書狀，
並應敘述具體理由；如未敘述上訴理由者，應於上訴期間屆滿後
20日內向本院補提理由書（均須按他造當事人之人數附繕本）「
切勿逕送上級法院」。
中    華    民    國   100    年    9     月    20    日
                              書記官    黃振祐
附錄本案所犯法條：
毒品危害防制條例第10條
施用第一級毒品者，處 6 月以上 5 年以下有期徒刑。
施用第二級毒品者，處 3 年以下有期徒刑。
毒品危害防制條例第11條
持有第一級毒品者，處 3 年以下有期徒刑、拘役或新臺幣 5 萬
元以下罰金。
持有第二級毒品者，處 2 年以下有期徒刑、拘役或新臺幣 3 萬
元以下罰金。
持有第一級毒品純質淨重十公克以上者，處 1 年以上 7 年以下
有期徒刑，得併科新臺幣 1 百萬元以下罰金。
持有第二級毒品純質淨重二十公克以上者，處 6 月以上 5 年以
下有期徒刑，得併科新臺幣 70 萬元以下罰金。
持有第三級毒品純質淨重二十公克以上者，處 3 年以下有期徒
刑，得併科新臺幣 30 萬元以下罰金。
持有第四級毒品純質淨重二十公克以上者，處 1 年以下有期徒
刑，得併科新臺幣 10 萬元以下罰金。
持有專供製造或施用第一級、第二級毒品之器具者，處 1 年以
下有期徒刑、拘役或新臺幣 1 萬元以下罰金。